臺灣高雄地方法院刑事判決　　　　　　 96年度簡上字第745號
上　訴　人
即　被　告　丙○○
上　訴　人
即　被　告　乙○○○
上列上訴人因竊盜案件，不服臺灣高雄地方法院高雄簡易庭96年
度簡字第2825號中華民國96年6 月26日第一審判決（臺灣高雄地
方法院檢察署檢察官聲請簡易處刑案號96年度偵字第12135 號）
，提起上訴，本院管轄之第二審合議庭判決如下：
    主  文
原判決撤銷。
丙○○共同犯攜帶兇器竊盜罪，處有期徒刑陸月，如易科罰金，
以新臺幣壹仟元折算壹日；減為有期徒刑月，如易科罰金，以
新臺幣壹仟元折算壹日。緩刑貳年。
乙○○○共同犯攜帶兇器竊盜罪，處有期徒刑陸月，如易科罰金
，以新臺幣壹仟元折算壹日；減為有期徒刑月，如易科罰金，
以新臺幣壹仟元折算壹日。緩刑貳年。
    事  實
一、丙○○與其母乙○○○共同基於攜帶兇器竊盜之犯意聯絡，
    於民國96年4 月22日13時30分許，由丙○○駕駛車號4259-G
    P 號自小貨車搭載乙○○○前往高雄市三民區武功巷11號（
    高雄市後備指揮部所有之無人居住眷村社區），並由丙○○
    以向回收場借用之客觀上足供為兇器使用之乙炔切割器1 組
    （含乙炔瓶、氧氣瓶及切割器各1 組）切開屋頂鐵皮板及網
    狀鐵窗之方式，竊取高雄市後備指揮部所有、位於上址2 樓
    內之鐵皮板5 塊及網狀鐵窗2 面，得手後，再偕同乙○○○
    將前述贓物搬運至前開自小貨車上，欲載往變賣，適為巡邏
    員警當場查獲。
二、案經甲○○訴由高雄市政府警察局三民第二分局報告臺灣高
    雄地方法院檢察署檢察官偵查後聲請簡易判決處刑。
    理  由
一、被告2 人於本院審理時就其涉有上開攜帶兇器之加重竊盜行
    為業已承認犯罪，並經證人即高雄市後備指揮部人事後勤科
    科長甲○○於警詢及本院審理時證述明確，復有警卷所附保
    管條、扣押筆錄、扣押物品目錄表、贓物認領保管單各1 紙
    及現場照片等在卷足憑，足認被告2 人上開自白與事實相符
    ，被告2人有加重竊盜犯行均堪認定。
二、按刑法第321 條第1 項第3 款之攜帶兇器竊盜罪，係以行為
    人攜帶兇器竊盜為其加重條件，此所謂兇器，其種類並無限
    制，凡客觀上足對人之生命、身體、安全構成威脅，具有危
    險性之兇器均屬之，且祇須行竊時攜帶此種具有危險性之兇
    器為已足，並不以攜帶之初有行兇之意圖為必要。經查，被
    告丙○○、乙○○○2 人攜帶乙炔切割器1 組（乙炔瓶、氧
    氣瓶、切割器各1 組）進而持以切割燒開上開屬金屬材質、
    堅硬之鐵皮板、網狀鐵窗，而乙炔切割器，係以高溫烈焰切
    割鋼軌等金屬製品，材質堅硬，極易用以傷人，故上揭被告
    二人所攜帶之乙炔切割器，客觀上足以對人之身體、生命產
    生危險，自可供作兇器使用，堪認係屬於刑法第321 條第1
    項第3 款所指之「兇器」之類無訛。核被告丙○○、乙○○○所為，係犯刑法第321 條第1 項第3 款攜帶兇器竊盜罪，
    聲請簡易判決處刑意旨認被告等人涉犯同法第320 條第1項
    竊盜罪，尚有未合，惟因二者基本社會事實同一，爰依法變
    更聲請簡易判決處刑法條。又被告丙○○、乙○○○就上開
    攜帶兇器竊盜之犯行，有犯意聯絡及行為分擔，應論以共同
    正犯。
三、原審以事證明確，予以論罪科刑，固非無見。惟查：
    (一)被告事後業已取得被害人高雄市後備指揮部原諒，經證人
    甲○○於本院審理時請求本院給予被告最大之寬容，有本院
    96 年11 月28日審判筆錄可證，原判決對此有利於被告2 人
    之事項未及審酌，尚有未洽。(二)另按犯罪在中華民國96年4
    月24日以前者，除本條例另有規定外，經判處有期徒刑、拘
    役或罰金者，減其刑期或金額2 分之1 （中華民國96年罪犯
    減刑條例第2 條第1 項第3 款參照）；又按依本條例應減刑
    之罪，未經判決確定者，於裁判時，減其宣告刑。依其前項
    規定裁判時，應於判決主文同時諭知其宣告刑及減得之刑（
    中華民國96年罪犯減刑條例第7條 參照）。被告2 人行為後
    ，中華民國96年罪犯減刑條例於96年6 月15日通過，於96年
    7 月16日施行，是被告2 人所犯刑法第321 條第1 項第3 款
    之攜帶兇器竊盜罪，其犯罪時間在96年4 月24日以前，均合
    於減刑條件，於裁判時併減其宣告刑，原審未及適用上開減
    刑條例，亦有未洽。被告2 人上訴意旨請求輕判，其上訴雖
    無理由，惟原判決既有上述瑕疵，仍應由本院撤銷改判。
四、爰審酌被告丙○○、乙○○○共同以乙炔切割器切開屋頂鐵
    皮板及網狀鐵窗之方式竊取之，侵害他人財產法益，殊值非
    難，惟念及被告二人之前並無何犯罪前科紀錄，有臺灣高等
    法院被告前案紀錄表2 份在卷可考，被告二人並已取得被害
    人高雄市後備指揮部原諒，被告乙○○○且已屆含飴弄孫之
    年紀，竟偕同適值壯年之子丙○○為本件犯行，當係生活困
    頓不堪，是其等警詢中供稱偷竊之用途係為賣錢家用，應屬
    可採。復參酌竊得之財物業經被害人之代理人領回一情，亦
    有贓物認領保管單1 紙在卷可憑，所生危害非鉅等一切情狀
    ，分別量處如主文所示之刑，及斟酌被告丙○○無業、乙○○○職業為資源回收，經濟狀況均為勉持等情狀（此參見警
    卷調查筆錄受詢問人欄即明），均諭知如易科罰金從輕以新
    臺幣1,000 元折算1 日之折算標準；再依中華民國96年罪犯
    減刑條例減刑，並諭知以新台幣1000元折算1 日之易科罰金
    折算標準。另如上所述，被告2 人未曾因故意犯罪而受有期
    徒刑以上刑之宣告，素行非劣，犯罪後均已坦承犯行，信其
    經此刑之宣告後，應知警惕而無再犯之虞，且被告乙○○○
    年齡非輕，被告丙○○亦須就近照顧，是本院認上開對被告
    2 人所宣告之刑，均以暫不執行其刑為當，爰依刑法第74條
    第1 項第1 款之規定，併予宣告緩刑2 年，以啟自新，
據上論斷，應依刑事訴訟法第455 條之1 第1 項、第3 項、第
369 條第1 項前段、第299 條第1 項前段、第300 條，刑法第
321 條第1 項第3 款、第28條、第41條第1 項前段、第74條第1
項第1 款，中華民國九十六年罪犯減刑條例第2 條第1 項第3 款
、第7 條，判決如主文。
本案經檢察官丁○○到庭執行職務。
中　　華　　民　　國　　96　　年　　12　　月　　12　　日
                  刑事第九庭    審判長法　官   陳建和
                                      法　官   王奕勛
                                      法  官   黃紀錄
以上正本證明與原本無異。
不得上訴。
中　　華　　民　　國　　96　　年　　12　　月　　12　　日
　　　　　　　　　　　　　　　　　　　書記官   林志衡
附錄法條：中華民國刑法第321條（加重竊盜罪）
犯竊盜罪而有左列情形之一者，處六月以上、五年以下有期徒刑
：
一、於夜間侵入住宅或有人居住之建築物、船艦或隱匿其內而犯
    之者。
二、毀越門扇、牆垣或其他安全設備而犯之者。
三、攜帶兇器而犯之者。
四、結夥三人以上而犯之者。
五、乘火災、水災或其他災害之際而犯之者。
六、在車站或埠頭而犯之者。
前項之未遂犯罰之。
